【裁判字號】    89,婚,39
【裁判日期】    890128
【裁判案由】    離婚
【裁判全文】
臺灣高雄地方法院民事判決  八十九年度婚字第三九號
    原      告  甲○○
    被      告  乙○○
右當事人間請求離婚事件，本院判決如左：
    主    文
原告之訴駁回。
訴訟費用由原告負擔。
    事    實
甲、原告方面：
  一、聲明：求為判決准原告與被告離婚。
  二、陳述：
  （一）原告與被告結婚於民國五十六年結婚，育有二子，結婚初期，兩造感情尚稱
        融洽，詎被告竟自八十六年間無故毆打原告二次，原告遭被告毆打後，立即
        離家，原告已受有被告不堪同居之虐待。
  （二）原告係任職於餐廳服務生，被告曾要求原告每天回家煮飯，但因工作關係，
        無法每日煮飯，被告亦未給付家庭費用予原告，惟因原告有工作收入，故未
        向被告索取家庭費用。
  （三）認為兩造間感情既然不好，不如離婚。
  三、證據：提出診斷證明書一紙為證。
乙、被告方面：
  一、聲明：求為判決如主文所示。
  二、陳述：
  （一）原告無故離家已二年餘，被告僅於八十六年毆打原告一次，係因原告不煮飯
        給被告食用，被告每半個月即給付原告家庭費用新臺幣（下同）七千元。
  （二）被告認為伊辛苦工作，給予原告家庭費用，原告應當煮飯。
  （三）被告年為五十五歲，如與原告離婚，將來無人可扶養，現患有坐骨神經酸痛
        之疾病。
 丙、本院依職權訊問證人朱龍成。
    理    由
一、原告起訴主張：兩造於五十六年間結婚，育有二子，婚姻原尚平順，惟被告竟自
    八十六年無故毆打原告二次，原告遭被告毆打後，隨即離家，原告認兩造既無感
    情，不如離婚，為此，爰依民法第一千零五十二條第一項第三款規定請求離婚等
    語。
二、被告則以：僅於八十六年毆打原告一次，係因原告拒絕煮飯予被告食用，被告每
    半月給付原告七千元家庭費用，被告認為伊在外辛苦工作，並給付家庭費用與原
    告，原告應當煮飯，又被告現為五十五歲，如與原告離婚，恐日後無人可扶養，
    且被告現亦患有坐骨神經痛之疾病等語，資為抗辯。
三、民法第一千零五十二條第一項第三款所稱「不堪同居之虐待」，應就具體事件，
    衡量夫妻之一方受他方虐待所受侵害之嚴重性，斟酌當事人之教育程度、社會地
    位及其他情事，是否已危及婚姻關係之維繫以為斷。如非客觀的已達於此程度，
    不容夫妻之一方，以主觀之見解，任意請求與他方離婚。（最高法院七十六年度
    台上字第六九九號、八十六年度台上字第二九一一號判決意旨、司法院大法官會
    議釋字第三七二號解釋參照）。經查：
  （一）原告主張其於八十六年間遭被告無故毆打其二次，惟僅能就其中一次即八十
        六年一月十七日遭被告毆打成傷之事提出診斷證明書為證，雖被告亦自承確
        曾於八十六年一月十七日毆打原告，然主張被告每半月即給付原告七千元家
        庭費用，原告竟不煮飯供其食用，認為其在外辛苦工作，原告理應煮飯等語
        置辯（參八十九年一月十四日本院言詞辯論筆錄），而原告就此亦自陳確被
        告確要求其煮飯，惟因其任職於餐廳擔任服務生職，受工作時間限制，致無
        法煮飯，且被告亦無每半月給付其家庭生活費用云云，是依兩造前開所言，
        暫不論被告是否確曾按月給付原告家庭費用一節屬實，然已足認被告因不滿
        原告未煮飯給其食用，認原告未盡為妻之責，方於八十六年一月十七日出手
        毆打原告，雖被告因前述事由即出手傷害原告實為不該，惟本院斟酌原告係
        年為五十餘歲之中年男子（此業據原告提出戶籍謄本一份在卷可參），僅受
        小學教育，賴作工為生，具有傳統大男人之觀念【業據證人即兩造之子朱龍
        成到庭證稱其父即被告是傳統大男子主義，希望原告不出去工作等語明確（
        參八十九年一月十四日本院言詞辯論筆錄）】，以被告所受教育、社會地位
        ，可認被告出手毆打原告非出於惡意虐待之意圖，且審酌原告所受傷害為鼻
        出血、右顳部淤血四公分×一公分、右眼下方三公分×二公分淤腫及左眼下
        方淤腫一公分×一‧五公分等浮傷，認被告前舉與所謂虐待尚屬有間。況原
        告於遭受被告前開傷害後，隨即離家迄今未返已達二年餘一情，此亦經原告
        自承明確，是原告指稱受有被告不堪同居虐待云云，顯有浮誇之嫌，而不足
        採信。
  （二）雖原告主張兩造間感情既已不好，不如離婚云云，然縱認兩造間賴為夫妻之
        感情基礎確已日漸淡薄，惟此或為兩造是否同意協議離婚之動機，尚與民法
        第一千零五十二條第一項第三款「不堪同居之虐待」之要件有間，是原告執
        此事由請求離婚，於法相悖，而不足取。
  （三）從而，原告本於民法第一千零五十二條第一項第三款規定，訴請判決離婚，
        為無理由，應予駁回。
四、據上論結：本件原告之訴為無理由，依民事訴訟法第七十八條，判決如主文。
中      華      民      國    八十九    年      一      月    二十八    日
                              臺灣高雄地方法院民事第五庭
~B法      官  張維君
右為正本係照原本作成。
如對本判決上訴，須於判決送達後廿日內向本院提出上訴狀。
中      華      民      國    八十九    年      一      月    二十八    日
~B法院書記官  梁瑜玲


司法院資訊處製作；財團法人民間司法改革基金會備份。
